臺灣苗栗地方法院刑事判決
                                      110年度易字第191號
公  訴  人  臺灣苗栗地方檢察署檢察官
被      告  鄒文宗




上列被告因加重竊盜等案件，經檢察官提起公訴（110 年度偵字
第2020、2329號），因被告於本院準備程序進行中，就被訴事實
均為有罪之陳述，經本院裁定進行簡式審判程序，判決如下：
    主  文
鄒文宗犯如附表各編號所示之罪，各處如附表各編號「宣告罪刑
及沒收」欄所示之刑及沒收。所處如附表編號一所示之刑，應執
行有期徒刑柒月，如易科罰金，以新臺幣壹仟元折算壹日。
    犯罪事實及理由
一、本件犯罪事實及證據，除就證據部分補充「被告鄒文宗於審
    理中之自白」外，餘均引用檢察官起訴書之記載（如附件）
    。
二、論罪科刑：
  ㈠核被告所為，分別係犯如附表各編號「宣告罪刑及沒收」欄
    所示之罪。其如附表各編號所示犯行間，犯意各別，行為互
    殊，應予分論併罰。
  ㈡被告有如附件犯罪事實欄一、所載之前科紀錄，並於民國11
    0 年2 月1 日易科罰金執行徒刑完畢等情，有臺灣高等法院
    被告前案紀錄表1 份存卷可查（見本院卷第11至43頁），其
    於受徒刑之執行完畢後，5 年以內故意再犯本案有期徒刑以
    上之各罪，均已構成刑法第47條第1 項之累犯。本院參酌司
    法院釋字第775 號解釋及最高法院109 年度台上字第5669號
    判決要旨，審酌被告並無依個案情節應量處最低法定刑，又
    無法適用刑法第59條規定酌量減輕其刑，致生其所受刑罰超
    過所應負擔罪責，而違反比例原則及罪刑相當原則之情況，
    是本院自均應依刑法第47條第1 項規定加重其刑。
  ㈢爰審酌被告具有工作能力，卻不思以正當途徑獲取財物，竟
    基於一時貪念，分別竊取被害人洪劍秋、謝馨怡所管領之車
    牌各1 面，復持鐵撬撬開兌幣機後，竊取告訴人王于倩所管
    領之新臺幣（下同）2 萬元，所為甚屬不該。又考量除前揭
    構成累犯之竊盜前案紀錄不予重複評價外，被告尚曾多次因
    竊盜案件經法院為科刑判決，此有前開被告前案紀錄表1 份
    存卷可查，足見被告具有反覆竊取他人財物之情形，且素行
    非佳。惟念被告犯後於偵訊及審理中均坦承犯行，態度尚可
    ，兼衡其於審理中自陳國中肄業，入監前從事拖車司機，家
    中尚有母親需其扶養等語（見本院卷第93至94頁）之智識程
    度、家庭與生活狀況，暨各該被害人及告訴人於審理過程中
    向本院表達之刑度意見（見本院卷第63至65頁、第94頁）等
    一切情狀，分別量處如主文所示之刑，並就所處得易科罰金
    之刑部分，均諭知易科罰金之折算標準。末考量被告如附表
    編號一所犯各罪之犯罪手法、時間間隔、對法益侵害之程度
    ，暨其整體犯行之應罰適當性等總體情狀，定其應執行之刑
    如主文所示，並諭知易科罰金之折算標準，以資警惕。
三、沒收部分：
  ㈠犯罪所得部分：
    按犯罪所得，屬於犯罪行為人者，沒收之。前二項之沒收，
    於全部或一部不能沒收或不宜執行沒收時，追徵其價額。刑
    法第38條之1 第1 項前段、第3 項分別定有明文。查被告所
    竊得之現金2 萬元及車牌2 面均為其犯罪所得，而此等犯罪
    所得雖未據扣案，但為貫徹任何人皆不能保有犯罪所得之立
    法原則，本院自應依前揭規定對之均宣告沒收，並於全部或
    一部不能沒收或不宜執行沒收時，追徵其價額。
  ㈡供犯罪所用之物部分：
    按供犯罪所用之物，屬於犯罪行為人者，得沒收之，刑法第
    38條第2 項前段定有明文。經查，扣案之鐵撬1 把及白色水
    桶1 個均為被告所有，並為供其實施如附表編號二所示犯行
    所用之物等情，業據被告於偵訊中供述明確（見偵卷第2020
    號卷第225 頁），核屬供被告犯罪所用之物，爰均依前開規
    定宣告沒收。至於扣案之安全帽1 頂，無證據證明係供被告
    犯罪所用或犯罪預備之物，是本院尚無從對之諭知沒收，附
    此敘明。
  ㈢宣告多數沒收情形，既非數罪併罰，自應依刑法第40條之2
    第1 項規定，併執行之。
據上論斷，應依刑事訴訟法第273 條之1 第1 項、第299 條第1
項前段、第310 條之2 、第454 條第2 項，刑法第320 條第1 項
、第321 條第1 項第3 款、第47條第1 項、第41條第1 項前段、
第8 項、第51條第5 款、第38條第2 項前段、第38條之1 第1 項
前段、第3 項、第40條之2 第1 項，刑法施行法第1 條之1 第1
項，判決如主文。
本案經檢察官吳宛真提起公訴，檢察官黃智勇到庭執行職務
中    華    民    國   110     年    8    月    10    日
                  刑事第一庭    法  官  朱俊瑋
以上正本證明與原本無異。
如不服本判決應於收受判決後20日內向本院提出上訴書狀，並應敘述具體理由。其未敘述上訴理由者，應於上訴期間屆滿後20日內向本院補提理由書( 均須按他造當事人之人數附繕本) 「切勿逕送上級法院」。告訴人或被害人如對本判決不服者，應具備理由請求檢察官上訴，其上訴期間之計算係以檢察官收受判決正本之日期為準。　　  　　　　　　　                                                        書記官　鄭雅雁
中　　華　　民　　國　　110 　年　　8 　　月　　10　　日
附錄本案論罪科刑法條：
中華民國刑法第320條
意圖為自己或第三人不法之所有，而竊取他人之動產者，為竊盜
罪，處5年以下有期徒刑、拘役或50萬元以下罰金。
意圖為自己或第三人不法之利益，而竊佔他人之不動產者，依前
項之規定處斷。
前二項之未遂犯罰之。
中華民國刑法第321條
犯前條第1項、第2項之罪而有下列情形之一者，處6月以上5年以
下有期徒刑，得併科50萬元以下罰金：
一、侵入住宅或有人居住之建築物、船艦或隱匿其內而犯之。
二、毀越門窗、牆垣或其他安全設備而犯之。
三、攜帶兇器而犯之。
四、結夥三人以上而犯之。
五、乘火災、水災或其他災害之際而犯之。
六、在車站、港埠、航空站或其他供水、陸、空公眾運輸之舟、
    車、航空機內而犯之。
前項之未遂犯罰之。
【附表】

編號 犯罪事實 宣告罪刑及沒收  一 附件犯罪事實一、㈠ 鄒文宗犯竊盜罪，共貳罪，均累犯，各處有期徒刑肆月，如易科罰金，均以新臺幣壹仟元折算壹日。未扣案犯罪所得車牌貳面均沒收，於全部或一部不能沒收或不宜執行沒收時，追徵其價額。  二 附件犯罪事實一、㈡ 鄒文宗犯攜帶兇器竊盜罪，累犯，處有期徒刑拾月。未扣案犯罪所得新臺幣貳萬元沒收，於全部或一部不能沒收或不宜執行沒收時，追徵其價額。扣案之鐵撬壹把及白色水桶壹個均沒收。